臺灣高等法院高雄分院刑事裁定
111年度抗字第221號
抗  告  人  
即  被  告  張博恩


上列被告因搶奪案件，不服臺灣橋頭地方法院中華民國111年5月
30日裁定(109年度訴字第193號)，提起抗告，本院裁定如下：
    主  文
抗告駁回。
    理  由
一、原裁定意旨略以：抗告人即被告張博恩(下稱被告)因搶奪案
    件，經原審於民國111年3月24日以109年度訴字第193號刑事
    判決判處有期徒刑1年3月，嗣經法院依其住所地址「高雄市
    ○○區○○○街00號」送達判決，因未獲晤本人、同居人、受僱
    人，遂於111年4月1日寄存於高雄市政府警察局旗山分局建
    國派出所，依民事訴訟法第138條第2項規定，該判決已於同
    年月11日合法送達生效。另依「法院訴訟當事人在途期間標
    準」第2條第1項規定，被告居住於旗山區，應加計在途期間
    4日，故其提起上訴之期間應自合法收受判決正本之翌日（
    即111年4月11日）起算24日，末日應為111年5月5日。然被
    告遲至111年5月17日始向本院提起上訴，已逾越上訴期間，
    其上訴即屬違背法律上之程式，且無從補正，依法應予駁回
    。
二、抗告意旨略以：寄存送達應將送達通知書黏貼於門首及置於
    信箱，二者缺一不能謂為合法送達。原審判決正本雖經寄存
    送達，然並未於抗告人住所門首黏貼通知書，致被告無法即
    時前往派出所領回判決書 ，該寄存送達顯不合法。懇請撤
    銷原裁定，另為適法裁定云云。
三、按「送達文書，除本章有特別規定外，準用民事訴訟法之規
    定。」、「送達不能依前二條規定為之者，得將文書寄存送
    達地之自治或警察機關，並作送達通知書兩份，一份黏貼於
    應受送達人住居所、事務所、營業所或其就業處所門首，另
    一份置於該送達處所信箱或其他適當位置，以為送達。寄存
    送達，自寄存之日起，經10日發生效力。寄存之文書自寄存
    之日起，寄存機關應保存二個月。」，刑事訴訟法第62條及
    民事訴訟法第138條分別定有明文。
四、經查：原審將109年度訴字第193號刑事判決書依被告住所地
    址「高雄市○○區○○○街00號」送達，因未獲晤本人、同居人
    、受僱人，遂於111年4月1日寄存於高雄市政府警察局旗山
    分局建國派出所，此有原審送達證書在卷可稽(原審卷二第1
    73頁)。又該次寄存送達文書，經郵局投遞2次均未妥投，於
    111年4月1日寄存送達於建國派出所，並依行政程序法第74
    條規定，製作送達通知書2份，一份黏貼於應受送達人住居
    所門首，另一份置於該送達人之信箱以為送達，此有中華郵
    政股份有限公司111年8月16日高郵字第1110001507號函文在
    卷可佐(本院卷第25頁)。是原審對原判決之寄存送達程序，
    經核與上開刑事訴訟法第62條及民事訴訟法第138條規定相
    符，被告主張原審送達程序不合法，難認有據。
五、綜上所述，原審以被告之上訴已逾越上訴期間，屬違背法律
    上之程式，復無從補正者，而依刑事訴訟法第362條前段規
    定裁定上訴駁回，自屬合法有據。是本件被告之抗告為無理
    由，應予駁回。
據上論結，應依刑事訴訟法第412條，裁定如主文。
中　　華　　民　　國　　111 　年　　8 　　月　　24　　日
                  刑事第六庭    審判長法  官  李政庭
                                      法  官  王光照
                                      法  官  施柏宏
以上正本證明與原本無異。
如不服本裁定應於送達後5日內向本院提出再抗告狀。
中　　華　　民　　國　　111 　年　　8 　　月　　24　　日
                                      書記官  沈怡瑩